【裁判字號】    90,易,1065
【裁判日期】    900719
【裁判案由】    竊盜
【裁判全文】
臺灣臺北地方法院刑事判決                          九十年度易字第一六五號
    公  訴  人  臺灣臺北地方法院檢察署檢察官
    被      告  乙  ○
右列被告因竊盜案件，經檢察官提起公訴（九十年度偵字第八七七四號），本院判決
如左：
    主      文
乙○攜帶兇器竊盜，累犯，處有期徒刑捌月。
扣案之手電筒壹支及手套壹隻均沒收。
    事      實
一、乙○於民國七十九年十二月間，因施用毒品案件，經本院判處有期徒刑三年八月
    ，嗣經台灣高等法院裁判上訴駁回確定，於八十二年一月十六日假釋出監（縮刑
    期滿日期為八十三年七月五日），於八十三年十一月間，又因施用毒品案件，經
    本院判處有期徒刑三年一月確定，先前之假釋因而遭撤銷而應接續執行殘餘刑期
    有期徒刑一年四月三十日；於八十四年四月間，又因妨害兵役條例案件，經台灣
    板橋地方法院判處拘役四十日確定並接續執行，乙○於八十七年二月十二日假釋
    出監並付保護管束（指揮書執畢日期為八十八年五月二十一日），嗣因假釋期滿
    未經撤銷假釋其未執行之刑以已執行論而執行完畢；於八十九年間，因違反毒品
    危害防制條例案件，經本院判處有期徒刑八月確定（現在台灣台北監獄執行中）
    。
二、乙○於九十年四月間某日，在台北市○○路與永吉路口之某工地，因見某不詳人
    士所有而離該人所持有之雕刻刀及類似小型扳手之鐵器棄置在該處，竟萌生意圖
    為自己不法所有之犯意，將之拾起侵占據為己有。復意圖為自己不法之所有，於
    同年月十九日凌晨二時許，攜帶上開客觀上足以危害人生命身體安全可供兇器使
    用之雕刻刀及類似小型扳手之鐵器，至台北市○○○路九十六巷七弄八號旁，以
    類似小型板手之鐵器砸毀停置於該處之車號ＡＢ－四五二二號自用小客車右後車
    窗玻璃（毀損部分未據告訴），侵入車內竊取置放於該車內之零錢新台幣一百零
    五元及行動電話耳機一組。嗣於同年月日凌晨二時二十分許，經警在上址當場查
    獲，並扣得該雕刻刀、類似小型扳手之鐵器及其所有之手電筒一支、手套一隻。
三、案經台北市政府警察局大安分局報請台灣台北地方法院檢察署檢察官偵查起訴。
    理      由
一、訊據被告乙○對於右揭時、地拾獲該雕刻刀及類似小型扳手之鐵器後加以侵占，
    暨於右揭時、地砸毀車號ＡＢ－四五二二號自用小客車右後車窗玻璃後侵入車內
    竊取零錢及行動電話耳機一組之事實坦承不諱，然矢口否認有攜帶兇器竊盜之犯
    行，辯稱：該鐵器並非扳手，僅係一般種菜用的鐵器；且其係用木棍打破車窗玻
    璃，並非用該鐵器，上揭扣案物品其均放置於車上云云。
二、經查：右揭事實，業據被告乙○於警訊及第一次偵訊中坦承不諱，復經被害人甲
    ○○於警訊中陳述明確，證人即查獲之台北市政府警察局大安分局員警賴英傑於
    偵查中證稱：查獲時被告將雕刻刀、類似小型扳手之鐵器、手電筒、手套及竊得
    之贓物均放在一個塑膠袋內，係從被告身上所起出的，其中類似小型扳手之鐵器
    是被告敲破車窗玻璃之鐵器等語（見偵查卷宗第三十九頁反面），與被告於警訊
    及第一次偵訊時供述情節，經核均屬一致，是被告嗣後雖以上揭情事置辯，然衡
    諸經驗法則，被告於距離案發時間較為接近時所為之供述，記憶較為鮮明，不易
    記憶錯誤，亦較少權衡利害得失或受他人之干預；且被告亦無為對己不利之供述
    而使己身陷囹圄之理，顯較事後翻異之詞為可信，是被告於本院審理中為與先前
    警訊及第一次偵訊時翻異之陳述，既無任何事證足證與事實較為相符，又乏事證
    足堪證明其於警訊及第一次偵訊中之自白係屬虛偽，本院因認其於警訊及第一次
    偵訊中所為之自白應非虛妄，顯較其嗣後翻異之詞為可信，被告上揭所辯，顯係
    臨訟飾卸刑責之詞，不足採信。此外，復有贓物認領保管單一紙、照片一幀附卷
    可稽，又有扣案之雕刻刀、類似小型扳手之鐵器及手電筒各一支暨手套一隻扣案
    可資佐證，是本件事證明確，被告犯行堪以認定，應予依法論科。
三、查該類似小型扳手之鐵器、雕刻刀均為金屬製成，或為質硬或為型尖之物品，於
    客觀上均足以傷害人之身體或危害人生命之安全，自屬兇器之一種。核被告乙○
    所為，係犯刑法第三百三十七條之侵占離本人所持有之物罪及第三百二十一條第
    一項第三款之攜帶兇器竊盜罪。其所犯上揭二罪間，有方法結果之牽連關係，應
    依刑法第五十五條之規定，從一重依刑法第三百二十一條第一項第三款之攜帶兇
    器竊盜罪處斷。又被告於七十九年十二月間，因施用毒品案件，經本院判處有期
    徒刑三年八月，嗣經台灣高等法院裁判上訴駁回確定，於八十二年一月十六日假
    釋出監（縮刑期滿日期為八十三年七月五日），於八十三年十一月間，又因施用
    毒品案件，經本院判處有期徒刑三年一月確定，先前之假釋因而遭撤銷而應接續
    執行殘餘刑期有期徒刑一年四月三十日；於八十四年四月間，又因妨害兵役條例
    案件，經台灣板橋地方法院判處拘役四十日確定並接續執行，乙○於八十七年二
    月十二日假釋出監並付保護管束（指揮書執畢日期為八十八年五月二十一日），
    嗣因假釋期滿未經撤銷假釋其未執行之刑以已執行論而執行完畢，此有台灣高等
    法院檢察署刑案紀錄簡覆表一份在卷可稽，其前受有期徒刑之執行完畢後，於五
    年以內再犯本件有期徒刑以上之罪，為累犯，應依刑法第四十七條之規定加重其
    刑。爰審酌被告之素行、犯罪動機、目的、手段、竊得之財物價值、生活狀況、
    智識程度暨犯罪後之態度等一切情狀，量處如主文所示之刑，以示懲儆。扣案之
    雕刻刀、類似小型扳手之鐵器，雖為供犯罪所用之物，然既為被告侵占之物，顯
    非被告所有，爰不宣告沒收。至扣案之手電筒一支及手套一隻，為被告所有，復
    為供犯罪所用之物，業據被告於警訊中供陳明確，爰依刑法第三十八條第一項第
    二款之規定宣告沒收之。
據上論斷，應依刑事訴訟法第二百九十九條第一項前段，刑法第三百二十一條第一項
第三款、第三百三十七條、第五十五條、第四十七條、第三十八條第一項第二款，罰
金罰鍰提高標準條例第一條前段，判決如主文。
本案經檢察官絲漢德到庭執行職務。
中      華      民      國      九十      年      七    月      十九    日
                                      臺灣臺北地方法院刑事第四庭
                                          法  官  黃  紹  紘
右正本證明與原本無異。
如不服本判決，應於判決送達後十日內，向本院提出上訴狀。
                                          書記官  劉  新  怡
中      華      民      國      九十      年      七    月      十九    日
附錄本案論罪科刑法條全文
刑法第三百三十七條
意圖為自己或第三人不法之所有，而侵占遺失物、漂流物或其他離本人所持有之物者
，處五百元以下罰金。
刑法第三百二十一條
犯竊盜罪而有左列情形之一者，處六月以上五年以下有期徒刑：
一、於夜間侵入住宅或有人居住之建築物、船艦或隱匿其內而犯之者。
二、毀越門扇、牆垣或其他安全設備而犯之者。
三、攜帶兇器而犯之者。
四、結夥三人以上而犯之者。
五、乘火災、水災或其他災害之際而犯之者。
六、在車站或埠頭而犯之者。
前項之未遂犯罰之。


司法院資訊處製作；財團法人民間司法改革基金會備份。
